臺灣士林地方法院民事判決　　　　　　　 96年度訴字第711號
原　　　告　丁○○
訴訟代理人　丙○○
被　　　告　甲○○
輔　佐　人　乙○○
上列當事人間損害賠償事件，經刑事庭裁定移送本院審理（95年
度交附民字第17號），本院於民國96年11月14日言詞辯論終結，
判決如下：
    主  文
被告應給付原告新臺幣柒拾貳萬貳仟佰貳拾元，及自民國九
十六年一月二十五日起至清償日止，按週年利率百分之五計算之
利息。
原告其餘之訴駁回。
訴訟費用由被告負擔六分之一，餘由原告負擔。
本判決第一項於原告以新臺幣貳拾肆萬零柒佰柒拾伍元為被告供
擔保後，得假執行。但被告如以新臺幣柒拾貳萬貳仟佰貳拾
元為原告預供擔保或將上開金額提存後，得免為假執行。
原告其餘假執行之聲請駁回。
    事實及理由
一、本件原告起訴主張：被告於民國94年2 月16日晚間9 時40分
    許，駕駛車牌號碼IM-646 1號自用小客車，沿臺北縣汐止市
    ○○街由西往東方向行駛，行經康寧街與康寧街751 巷交岔
    路口欲左轉駛入康寧街751 巷內，本應注意車輛行駛時，駕
    駛人應注意車前狀況，並隨時採取必要之安全措施，竟疏於
    注意，未留意前方車輛動態即貿然左轉，適原告騎乘車牌號
    碼DTU-927 號輕型機車，自康寧街753 巷右轉駛入康寧街，
    駛至康寧街751 巷口時，煞避不及發生碰撞，原告因而人車
    倒地，受有左股骨粉碎性骨折、左小腿挫傷及撕裂傷、頭部
    外傷等傷害。爰依侵權行為之法律關係，訴請被告賠償醫療
    費新臺幣（以下同）22萬3,574 元、就醫交通費2 萬4,800
    元、看護費10萬8,000 元、減少勞動能力損失89萬8,976 元
    、精神慰撫金200 萬元，共計312 萬2,550 元，扣除已領強
    制險理賠8 萬5,781 元，尚得請求303 萬6,769 元等語，並
    聲明：(一)被告應給付原告303 萬6,769 元，及自起訴狀繕本
    送達翌日起至清償日止，按週年利率5%計算之利息。(二)原告
    願供擔保請准宣告假執行。
二、被告則以：
  (一)本件交通事故前經臺北縣政府警察局交通警察隊就肇因研判
    認為「本案涉及不同時相之號誌管制問題，無法據以研判」
    等語，經送臺灣省臺北縣區車輛行事故鑑定委員會鑑定，亦
    認「跡證不足無法作成鑑定意見」，無從認定本件事故發生
    係因被告之過失所致。至於本院95年度交易字第109 號刑事
    判決認被告闖紅燈，其判決理由違反證據法則，業經被告提
    起上訴。
  (二)縱認被告有過失，然原告亦疏於注意車前狀況，而與有過失
    ，應減輕被告之給付。
  (三)關於原告請求之計程車費、看護費等，未舉證其必要性及費
    用。關於原告請求減少勞動能力部分，原告自行推測2 年無
    法工作，未具舉證以實其說。關於精神慰撫金部分，原告為
    錢櫃KTV 夜班組長，年薪為44萬9,488 元，被告家境清寒，
    領有低收入戶卡及身心障礙手冊，原告請求200 萬元顯屬過
    高等語置辯。
  (四)並聲明：(1)原告之訴及假執行之聲請均駁回。(2)如受不利判
    決，願供擔保請准宣告免為假執行。
三、兩造不爭執之事實：
  (一)被告於94年2 月16日晚間9 時40分許，駕駛車牌號碼IM-646
    1 號自用小客車，沿臺北縣汐止市○○街由西往東方向行駛
    ，行經康寧街與康寧街751 巷交岔路口，欲往北左轉駛入康
    寧街751 巷內，適原告騎乘車牌號碼DTU-927 號輕型機車，
    自康寧街753 巷由北往西右轉駛入康寧街，駛至康寧街751
    巷口時，二車發生碰撞。
  (二)原告因本件車禍受有左股骨粉碎性骨折、左小腿挫傷及撕裂
    傷、頭部外傷等傷害，於94年2 月16日急診入三軍總醫院，
    94年2 月17日入馬偕紀念醫院，94年2 月18日開刀行開放性
    骨折復位、鋼板鋼釘固定術及骨移植術，94年3 月2 日出院
    ，94年6 月11日再次入院開刀行鋼板置換術及骨移植術，94
    年6 月22日出院。
  (三)原告支出醫療費9萬774元：
    (1)三軍總醫院：94年2月16日2,720元。
    (2)馬偕醫院：94年2 月17日620 元、94年2 月17日至28日4
      萬3,878 元、94年3 月1 日至2 日3,480 元、94年3 月10
      日1,310 元（含證明書費1,000 元，未請求）、94年3 月
      14日330 元、94年3 月29日710 元、94年4 月26日310 元
      、94年5 月11日300 元（含證明書費200 元，未請求）、
      94年6 月2 日310 元、94年6 月12日至22日26,486元、94
      年6 月28日330 元、94年7 月14日410 元（含證明書費10
      0 元，未請求）、94年8 月27日460 元、94年10月1 日56
      0 元（含證明書費100 元，未請求）、94年11月5 日9,50
      0 元、94年12月3 日760 元（含證明書費300 元，未請求
      ）。
  (四)原告因本件事故受有國泰世紀產物保險股份有限公司理賠強
    制汽車責任險醫療保險金8 萬5,781 元。
四、基上兩造不爭執之事實，則本件兩造爭執要旨厥為：(一)被告
    就本件車禍之發生是否有過失？(二)原告是否與有過失？(三)原
    告得否請求下列金額：(1)醫療費9 萬774 元。(2)就醫交通費
    2 萬4,800 元（每趟800 元，共31趟）。(3)看護費10萬8,00
    0 元（94年2 月16日起6 個月）。(4)減少勞動能力89萬8,97
    6 元（年薪449,488 元，2 年）。(5)慰撫金200 萬元。茲分
    述如下：
  (一)被告就本件車禍有過失：
    (1)經查，被告於94年2 月16日晚間9 時40分許，駕駛車牌號
      碼IM-646 1號自用小客車，沿臺北縣汐止市○○街由西往
      東方向行駛，行經康寧街與康寧街751 巷交岔路口欲往北
      左轉駛入康寧街751 巷內，適原告騎乘車牌號碼DTU-927
      號輕型機車，自康寧街753 巷由北往西右轉駛入康寧街，
      駛至康寧街751 巷口時，二車發生碰撞等情，有道路交通
      事故現場圖、道路交通事故調查報告表、現場照片等附於
      臺灣士林地方法院檢察署94年度偵字第6590號偵查卷宗可
      稽（參見上開偵查卷宗第7 頁至第26頁），此經本院調取
      上開刑事卷宗核閱無訛，並為兩造所不爭執。復查，依道
      路交通事故現場圖所示（參見本院卷宗第69頁），原告自
      康寧街753 巷右轉至康寧街東往西車道，駛至肇事處，東
      西行駛距離約21公尺，南北行駛距離約6 公尺，而被告自
      康寧街西往東車道左轉至康寧街751 巷，自該交岔路口交
      通號誌處駛至肇事處，東西行駛距離約20公尺，南北行駛
      距離約14公尺，依一般合理行車方向，原告駛至肇事路口
      應已大致成直行方向，而被告則約呈45度角方向。再參酌
      卷附車損相片（參見本院卷宗第76頁至第80頁）所示，被
      告之自用小客車左前保險桿斷裂，原告之輕型機車前輪擋
      板、前護罩破損，應認被告係於左轉約呈45度角時，原告
      機車之前車頭與被告車輛之左前車頭發生碰撞。此核與被
      告前於交通事故談話紀錄時陳稱：「至肇事路口左轉變要
      往751 巷裡面進去，已經快到751 巷時，我突然聽到碰的
      一聲」、「我車輛左前車頭保險桿有損壞及掉落」等語（
      參見上開偵查卷宗第10頁），被告於交通事故談話紀錄時
      陳稱：「對方車速很快突然出現在我的面前，我看到時趕
      緊按剎車，可是還是來不及撞上去了」（參見上開偵查卷
      宗第15頁）、「（第一次撞擊部位？）車頭」（參見上開
      偵查卷宗第13頁）等語與大致相符。則本件車禍係因被告
      駕駛車輛自西往北左轉過程中，其左前車頭與東西向車道
      之原告機車前車頭相互碰撞所致，堪以認定。
    (2)又原告主張被告車頭側撞原告之左側踏板云云，惟查，原
      告前於警訊時已陳稱第一次撞擊點在車頭，且原告所有之
      車牌號碼DTU-927 號輕型機車左側踏板並無損壞，而係車
      前擋板護罩嚴重破損，此觀諸卷附車損照片即明（參見本
      院卷宗第76頁至第80頁）。至於原告所受之左股骨粉碎性
      骨折、左小腿挫傷及撕裂傷等傷害，應係其機車車頭與被
      告車輛左前車頭相撞，人車倒地後造成之傷害，而非原告
      之左小腿直接遭被告車輛前車頭撞擊。則原告空言指稱被
      告撞擊其左側則踏板云云，委不足採。
    (3)另兩造各自指摘對方超速、闖紅燈云云。然查兩造前於警
      局訊問時均陳稱時速約20公里（參見上開偵查卷宗第14頁
      至第15頁），現場復無煞車痕或刮地痕等跡證，足認兩車
      有超速行駛之情節，再衡諸肇事時被告正處於左轉狀態中
      ，原告亦甫右轉完成，難認雙方有何超速之可能。至於兩
      造是否有闖紅燈之情事，前經臺灣士林地方法院檢察署送
      臺灣省臺北縣區車輛行車事故鑑定委員會鑑定，據該會函
      覆稱「因跡證不足無法作成鑑定意見」（參見上開偵查卷
      宗第72頁），且肇事當事，原告機車已經過20餘公尺之路
      口，完成右轉而行駛於康寧街東往西車道上，被告車輛則
      正在進行左轉，左轉之前係行駛於康寧街西往東車道上等
      情，已如前述，則兩車肇事前均無闖紅燈，亦不無可能，
      此部分既無證據足以認定兩造有闖紅燈之情事，自不足遽
      為不利於任一方之認定。
    (4)按汽車行駛時，駕駛人應注意車前狀況及兩車併行之間隔
      ，並隨時採取必要之安全措施；又汽車行駛至交岔路口，
      轉彎車應讓直行車先行，道路交通安全規則第94條第3 項
      、第102 條第1 項第7 款定有明文。本件經本院於96年9
      月7 日赴現場勘驗，系爭路口路幅甚寬，無論自康寧街75
      3 巷右轉或康寧街左轉751 巷，視線均無障礙物，此有勘
      驗筆錄可稽（參見本院卷宗第95頁至第96頁），被告駕駛
      車輛行至上開路口準備左轉前，本應注意車前狀況，讓直
      行車先行，隨時採取必要之安全措施，且依當時之夜間晴
      朗、有照明、視距良好、柏油乾燥路口無缺陷、無障礙物
      等情形，並無不能注意之情事，然原告自康寧街753 巷右
      轉至康寧街，已行駛約20公尺，被告竟迭於刑事案件警訊
      、偵查及審理時自承：「我沒有發現對方，距離我不知道
      ，我聽到碰撞的聲音後就立即煞車停止」等語（參見上開
      偵查卷宗第11頁、第14頁），足見被告在車禍發生前，並
      未注意車前狀況及直行車道之車況，即貿然左轉，對於車
      禍之發生，顯有過失。
    (5)再查，原告因本件車禍受有左股骨粉碎性骨折、左小腿挫
      傷及撕裂傷、頭部外傷等傷害，此有診斷證明書附卷可稽
      （參見本院95年度湖交簡附民字第2 號民事卷宗第25頁至
      第28頁），並為被告所不爭執，被告之過失行與原告所受
      傷害間顯有相當因果關係存在。
  (二)原告就本件車禍與有過失：
    復按，「損害之發生或擴大，被害人與有過失者，法院得減
    輕賠償金額，或免除之。」民法第217 條第1 項定有明文。
    本件車禍之發生被告固有未注意車前狀況貿然左轉之過失，
    惟原告係以機車前車頭與被告車輛之左前車頭碰撞，而系爭
    路口寬廣無障礙物，視距良好，已如前述，原告與被告於肇
    事前分別已行駛約20公尺，倘雙方均能注意路口車輛動向，
    理應能避免車禍之發生，然原告於刑事案件時陳稱：發現對
    方時距離約一個機車車身距離，已煞避不及等語（參見上開
    偵查卷宗第13頁、第15頁），顯見原告亦有未注意車前狀況
    之過失，而對於本件車禍與有過失，本院得減輕被告賠償金
    額。本院審酌前開車禍前，兩車分別在右轉與左轉，車禍發
    生時，被告仍在左轉狀態中，而原告已完成右轉而行駛於東
    往西車道上，認應原告與被告之過失責任分別為30% 、70%
    ，因而減免被告賠償責任30% 。
  (三)原告得請求之金額：
    按「因故意、過失不法侵害他人之權利者，負損害賠償責任
    。」「汽車、機車或其他非依軌道行駛之動力車輛，在使用
    中加損害於他人者，駕駛人應賠償因此所生之損害。」「不
    法侵害他人之身體或健康者，對於被害人因此喪失或減少勞
    動能力或增加生活上之需要時，應負損害賠償責任。」「不
    法侵害他人之身體、健康、名譽、自由、信用、隱私、貞操
    ，或不法侵害其他人格法益而情節重大者，被害人雖非財產
    上之損害，亦得請求賠償相當之金額。」民法第184 條第1
    項前段、第191 條之2 、第193 條第1 項、第195 條第1 項
    前段別定有明文。查本件被告駕車過失致原告受傷之事實，
    既經認定，已如前述，則原告依侵權行為法律關係，請求被
    告負損害賠償之責，於法有據。爰就兩造爭執之項目、金額
    ，審酌如下：
  (1)醫療費：
    原告主張其因本件車禍就診支出醫療費用9 萬774 元，業
      據其提出與其所述相符之醫療費用單據17紙為證（參見本
      院95年度湖交簡附民字第2 號民事卷宗第8 頁至24頁），
      並為被告所不爭執，自堪認定。
    又關於本件事禍，原告已自國泰世紀產物保險股份有限公
      司領得強制汽車責任險醫療保險金8 萬5,781 元，此有該
      公司96年9 月13（96）車字第400-37號函可稽（第43頁）
      ，並為兩造所不爭執。按強制汽車責任保險法第30條規定
      ：「保險人依本法規定給付之保險金，視為加害人或被保
      險人損害賠金額之一部分；加害人或被保險人受賠償請求
      時，得扣除之。」揆其立法理由略謂，保險人之給付既係
      基於被保險人繳交保費所生，性質上屬於被保險人賠償責
      任之承擔或轉嫁，且責任保險之存在目的，即是在減輕責
      任人之負擔，以強制汽車責任保險來說，即是在減輕肇事
      後之侵權行為損害賠償責任，故保險人所為之給付，自應
      視為加害人或被保險人損害賠償金額之一部分，而得減免
      其損害賠償，再者，為避免受害人雙重受償，加害人或被
      保險人賠償時，自得主張扣除之，是揆諸前開說明，被告
      受賠償之請求時，自得扣除原告所領取之強制汽車責任保
      險金。
    綜上，原告支出醫療費9 萬774 元，扣除已受償之強制汽
      車責任險理賠8 萬5,781 元後，僅餘4,993 元，依過失比
      例減輕30% ，原告僅得向被告請求3,495元（元以下4 捨5
      入）。
  (2)交通費：
    原告主張其因車禍往返醫院31趟，每趟800 元，共計增加車
    資支出2 萬4,800 元等語，惟為被告所否認。經查：原告車
    禍後，分別於94年3 月2 日（出院單趟）、94年3 月10日、
    9 4 年3 月14日、94年3 月29日、94年4 月26日、94年5 月
    1 1 日、94年6 月2 日（往返）、94年6 月12日至22日（住
    院出院各1 趟）、94年6 月28日、94年7 月14日、94年8 月
    27 日 、94年10月1 日、94年11月5 日、94年12月3 日（往
    返）自住處前往馬偕醫院就診，此有醫療費用收據17紙可稽
    （參見本院95年度湖交簡附民字第2 號民事卷宗第8 頁至24
    頁），共計單趟27趟，原告主張共計31趟，計算上容有錯誤
    。又原告受有多處骨折之傷害，行動不便，其往返馬偕醫院
    就診，確有支出計程車交通費用之必要。原告雖未提出計程
    車資單據為證，然經本院函詢臺北縣計程車駕駛員職業工會
    自臺北縣汐止市○○街94巷45號4 樓原告住處前往臺北市○
    ○○路○ 段92號馬偕醫院之單趟車資，據其函覆稱約400 元
    ，衡諸一般市場行情，尚稱合理。合計原告支出之合理計程
    車資為1 萬800 元（計算式：27趟x 單趟400 元=1萬800 元
    ），則依過失比例減輕30% 後原告得向被告請求賠償之交通
    費，於7,560 元之範圍內，核屬有據，逾此範圍之請求即屬
    過高。
  (3)看護費：
    原告主張其受傷，自94年2 月18日起至94年3 月2 日、自94
    年6 月13日起至同年月22日，以及出院療養期間，僱請專人
    照料看護54日，支出看護費10萬8,000 元等語，並提出與其
    所述相符之看護證明書為證（第62頁），惟為被告所否認。
    經查，原告因本件車禍受有左股骨粉碎性骨折、左小腿挫傷
    及撕裂傷、頭部外傷等傷害，已如前述，依其傷勢研判，原
    告下肢骨折，行動不便，確實有必要請專人全日看護照料其
    生活起居。且經本院依職權函詢馬偕醫院，據該院函覆稱：
    「病患丁○○於94年2 月17日因頭部外傷、左側股骨骨幹粉
    碎性骨折由急診入院。94年2 月18日開刀，行開放性骨折復
    位、鋼板鋼釘固定術及骨移植術，94年3 月2 日出院，出院
    後左下肢不能負重，需使用枴杖。94年6 月11日因左側股骨
    骨幹骨折不癒合及鋼板斷裂再次入院開刀，行鋼板置換術及
    骨移植術，6 月22日出院，門診追蹤治療。95年9 月14日X
    光顯示骨折已癒合。患者於骨折未癒合期間，下肢不能負重
    ，且需使用枴杖行走，若骨折癒合，應可正常行走」等語，
    此有該院96年8 月10日馬院醫骨字第096000 2480 號函可稽
    （第10頁），則原告請求自94年2 月18日起至95年9 月14日
    骨折癒合期間，其中54日之看護費用損害，依其傷勢，並無
    不當。又依一般市場看護費用行情，原告請求日額2,000 元
    計算，尚稱合理，合計10萬8,000 元，依過失比例減輕30%
    ，原告得向被告請求賠償之看護費，於7 萬5,600 元之範圍
    內，核屬適當，逾此範圍之請求，即屬無據。
  (4)減少勞動能力：
    原告主張其自本件車禍發生時起無法工作，推估至原告能完
    全回復工作能力止，至少有2 年間受有工作收入之損失，以
    年薪44萬9,488 元計算，共計受有勞動能力損失89萬8,976
    元云云，並提出留職停薪申請書、扣繳憑單等影本為證（參
    見本院95年度湖交簡附民字第2 號民事卷宗第29頁至第33頁
    ），惟為被告所否認。經查，依本院依職權調取原告最近３
    年所得資料，其於93年度領有錢京視聽股份有限公司薪資所
    得44萬9,488 元，94年度22萬2,931 元、95年度1 萬6,360
    元，此有稅務電子閘門財產所得調件明細表可稽（第45頁至
    第50頁），足見原告於本件車禍發生前後數年間，長期受僱
    於錢京視聽股份有限公司，原本工作穩定，94年2 月16日發
    生本件事禍後，薪資所得即銳減，原告請求薪資損失以車禍
    前1 年度受有薪資44萬9,488 元作為計算基礎，衡之原告學
    歷、工作性質及穩定度，尚稱妥適。又依前揭馬偕醫院96年
    8 月10日馬院醫骨字第0960002480號函覆內容所載，原告於
    94 年2月17日因頭部外傷、左側股骨骨幹粉碎性骨折由急診
    入院，94年2 月18日進行第1 次手術，同年3 月2 日出院，
    94 年6月11日入院進行第2 次手術，同年6 月22日出院，至
    95 年9月14日門診顯示骨折已癒合，於骨折未癒合期間，下
    肢不能負重，且需使用枴杖行走等情（第10頁），則原告自
    94 年2月17日起至95年9 月14日止骨折癒合之前共計575 日
    ，下肢既不能負重而必須使用枴杖，衡之原告車禍前從事之
    服務人員工作性質，原告所受傷勢顯然無法勝任原本之工作
    ，則原告主張其因本件車禍養傷期間長期留職停薪，不得已
    進而離職，受有薪資損失等語，應非虛妄。合計原告受有薪
    資損失70萬8,098 元（計算式：44萬9,488 元/365日x575日
    =70 萬8,098 元，依過失減輕30% 後，原告請求被告賠償薪
    資損失49萬5,668 元，核屬有據，逾此部分之請求乏其依據
    ，不應准許。
  (5)精神慰撫金：
    查原告因被告之過失侵害行為，受有左股骨粉碎性骨折、左
    小腿挫傷及撕裂傷、頭部外傷等傷害，於94年2 月16日急診
    入三軍總醫院，94年2 月17日入馬偕紀念醫院，94年2 月18
    日開刀行開放性骨折復位、鋼板鋼釘固定術及骨移植術，94
    年3 月2 日出院，94年6 月11日再次入院開刀行鋼板置換術
    及骨移植術，94年6 月22日出院，至95年9 月14日門診顯示
    骨折癒合，於骨折未癒合期間，下肢不能負重，且需使用枴
    杖行走等情，業如前述。而以原告正值花樣年華，長達1 年
    7 個月行動不便，對於其生活、工作、社交等顯有重大影響
    ，其前後進行2 次手術，足以想見原告此段期間內痛楚難當
    ，在肉體及精神上均受有極大痛苦，自得請求精神慰藉金。
    本院審酌原告65年10月19日生，事發當時28歲，高職畢業，
    為錢京視聽股份有限公司服務人員，時逢努力工作、享受青
    春之際，竟遭此變故，事後接受多次手術治療及長期回診，
    身心所受折磨甚鉅，另被告於43年10月21日生，國小畢業，
    經營洗衣店為業，領有身心障礙手冊及低收入戶卡等情，業
    據兩造陳明在卷，並有身心障礙手冊及低收入戶卡等影本足
    考（第121 頁），並斟酌事故發生實際情況、兩造之身分、
    地位、經濟能力、原告因此所受痛苦之程度等一切情狀，認
    原告請求慰撫金200 萬元，實屬過高，應以20萬元為當，依
    過失比例減輕30% 後，原告得向被告請求賠償之慰撫金於14
    萬元之範圍內，應予准許，逾此金額即屬無據。
五、末按，「給付無確定期限者，債務人於債權人得請求給付時
    ，經其催告而未為給付，自受催告時起，負遲延責任，其經
    債權人起訴而送達訴狀，或依督促程序送達支付命令，或為
    其他相類之行為者，與催告有同一之效力。」「遲延之債務
    ，以支付金錢為標的者，債權人得請求依法定利率計算之遲
    延利息。」民法第229 條第2 項、第233 條第1 項前段分別
    有明文規定。從而，原告依侵權行為法律關係，請求被告賠
    償醫療費3,495 元、交通費7,560 元、看護費7 萬5,600 元
    、薪資損失49萬5,668 元、慰撫金14萬元，合計72萬2,323
    元，及自刑事附帶民事訴訟起訴狀繕本送達被告翌日即95年
    1 月25日起至清償日止，按週年利率5%計算之法定遲延利息
    ，為有理由，應予准許。逾上開範圍之請求，為無理由，應
    予駁回。
六、兩造均陳明願供擔保，聲請宣告假執行或免為假執行，經核
    原告勝訴部份，合於法律規定，爰分別酌定相當之擔保金額
    宣告之；致原告敗訴部分，其假執行之聲請因訴之駁回而失
    所附麗，不予准許。
七、本件判決基礎已臻明確，兩造其餘攻防方法及訴訟資料經本
    院審酌後，核與判決不生影響，無逐一論駁之必要，併此敘
    明。
八、據上論結，本件原告之訴為一部有理由、一部無理由，依民
    事訴訟法第79條但書、第390 條第2 項、第392 條，判決如
    主文。
中　　華　　民　　國　　96　　年　　11　　月　　28　　日
                  民事第二庭  法  官  陳玉曆
以上正本證明與原本無異。
如對本判決上訴，應於判決送達後10日內向本院提出上訴狀。
中    華    民    國    96    年    11    月    30    日
                              書記官  蔡雨呈
